【裁判字號】    89,易,4768
【裁判日期】    900427
【裁判案由】    竊盜
【裁判全文】
臺灣板橋地方法院刑事判決                        八十九年度易字第四七六八號
    公  訴  人  臺灣板橋地方法院檢察署檢察官
    被      告  乙○○
右列被告因竊盜案件，經檢察官提起公訴（八十九年度偵字第二一四二六號），本院
判決如左：
    主  文
乙○○竊盜，累犯，處有期徒刑伍月，如易科罰金以佰元折算壹日。
    事  實
一、乙○○曾於民國（下同）八十五年五月二十一日因偽造文書案件，經臺灣彰化地
    方法院判處有期徒刑三月，於同年六月二十三日判決確定，並於八十五年八月三
    日執行完畢。詎仍不知悔改，於八十九年十一月十二日下午一時許，在臺北縣土
    城市○○路五二巷（起訴書誤載為三二巷）口處，因見李國賓所有停放該處車牌
    號碼ＧＬ－二００二號自用小客車，車門未上鎖及鑰匙未取下，竟基於為自己不
    法所有之意圖，乃徒手竊取而開走上揭自用小客車，得手後供己駕駛之用。嗣於
    八十九年十一月十三日下午二時三十分許，乙○○駕駛該車行經臺北縣樹林市○
    ○街二五四之二號前時，為警攔檢查獲。
二、案經臺北縣警察局樹林分局報告臺灣板橋地方法院檢察署檢察官偵查起訴。
    理  由
一、右開事實，業據被告乙○○於警訊及檢察官偵查時坦承不諱在卷，並於本院審理
    時供認於前揭時、地，因見上開自用小客車車門沒鎖，未告知車主甲○○就將之
    開走等情屬實，核與被害人即所有人甲○○於警訊及本院調查時所指訴該自用小
    客車失竊之情節相符（見偵查卷第八頁背面、本院九十年一月五日訊問筆錄），
    並有其立具之臺北縣警察局贓物認領保管單及車輛竊盜、車牌失竊資料個別查詢
    報表－查詢車輛認可資料各乙紙附卷可稽，足徵被告前揭自白與事實相符而堪以
    採信。至於被告嗣於本院審理時雖翻異前供，空言辯稱伊沒有偷車云云，洵屬事
    後畏罪飾卸刑責之詞，殊無足採。是以本件事證明確，被告犯行堪以認定，應予
    依法論科。
二、核被告乙○○所為，係犯刑法第三百二十條第一項之竊盜罪。末查被告前於八十
    五年五月二十一日因偽造文書案件，經臺灣彰化地方法院判處有期徒刑三月，於
    同年六月二十三日判決確定，並於八十五年八月三日執行完畢，有臺灣高等法院
    檢察署刑案紀錄簡覆表乙份在卷可參，其於受有期徒刑之執行完畢後，五年以內
    再犯有期徒刑以上之本罪，為累犯，應依刑法第四十七條規定加重其刑。按被告
    乙○○行為後，刑法第四十一條業於九十年一月十日修正公布施行，於同年一月
    十二日生效，依修正後之第四十一條第一項前段規定，得易科罰金之範圍由犯最
    重本刑為三年以下有期徒刑以下之刑之罪，擴大為犯最重本刑為五年以下有期徒
    刑以下之刑之罪，較有利於被告，依刑法第二條第一項前段之規定，本件應適用
    裁判時之修正後刑法第四十一條第一項前段規定，諭知易科罰金之折算標準。爰
    審酌被告有如事實欄所載之犯罪科刑紀錄，其素行不佳，及其犯罪之動機、目的
    、手段及於警偵訊時尚知坦承犯行，嗣於本院審理時卻否認犯行之態度等一切情
    狀，量處如主文所示之刑，並諭知易科罰金之折算標準，以資懲儆。
據上論斷，應依刑事訴訟法第二百九十九條第一項前段，刑法第三百二十條第一項、
第二條第一項前段、第四十七條、第四十一條第一項前段，罰金罰鍰提高標準條例第
一條前段、第二條，判決如主文。
本案經檢察官高俊申到庭執行職務
中      華      民      國      九十      年      四    月    二十七    日
                                臺灣板橋地方法院刑事第三庭
                                      法  官    陳志揚
右正本證明與原本無異。
如不服本判決，應於判決送達後十日內向本院提出上訴狀 (應附繕本) ，上訴於
臺灣高等法院。
                                      書記官    陳慶樹
中      華      民      國      九十      年    五    月  四    日
附錄本案論罪科刑法條全文：
刑法第三百二十條
  意圖為自己或第三人不法之所有，而竊取他人之動產者，為竊盜罪，處五年以下有
  期徒刑、拘役或五百元以下罰金。
  意圖為自己或第三人不法利益，而竊佔他人之不動產者，依前項之規定處斷。
  前二項之未遂犯罰之。


司法院資訊處製作；財團法人民間司法改革基金會備份。
